臺灣高等法院民事判決　　　　　　　　　100年度上字第429號
上　訴　人　高濟中
被　上訴人　馬英九
　　　　　　曾勇夫
　　　　　　張秋遠
　　　　　　喻肇基
　　　　　　吳滄俯
　　　　　　賴俊佑
上列當事人間請求損害賠償事件，上訴人對於中華民國100 年1
月24日臺灣臺北地方法院99年度訴字第5468號第一審判決提起上
訴，本院不經言詞辯論，判決如下：
    主      文
上訴駁回。
第二審訴訟費用由上訴人負擔。
    事實及理由
一、按依上訴人即原告在第一審所訴之事實，並依其在第二審所
    主張之事實，在法律上顯無理由者，第二審法院依民事訴訟
    法第463條準用同法第249條第2 項之規定，得不經言詞辯論
    逕以判決駁回上訴（司法院院解字第3264號解釋、最高法院
    42年度台上字第526 號判例參照）。本件不經言詞辯論而為
    判決。
二、上訴人主張：上訴人受記過懲處係被誣陷，而後上訴人即受
    被上訴人賴俊佑以植入電腦病毒入侵上訴人電腦、遠端控制
    上訴人位於高雄機務段辦公室第2 台電腦鍵盤及滑鼠等手段
    ，致上訴人電腦中所有資料消失不見，且上訴人於PCHOME
    、YAHOO 私人信箱內信件之監看記號亦全部消失，被上訴人
    賴俊佑並於民國（下同）98年4 月25日、同年7 月4 日及同
    年月17日，分別毀損上訴人第1 台私人電腦及上訴人使用中
    之2 台公、私電腦，後又以程式將電腦內的元件毀損，禁止
    上訴人使用電腦觀看YOUTUBE 及收聽網路電台。被上訴人吳
    滄俯曾於93年間騙取上訴人密碼，將上訴人家中個人電腦內
    與公務無關之檔案拷貝後，向政風司陳報上訴人私人工作績
    效不良紀錄。被上訴人賴俊佑、吳滄俯入侵上訴人之私人電
    腦將製作中之起訴狀刪除，上訴人使用之電腦均遭被上訴人
    賴俊佑違法通訊監察、毀損、強制、妨害秘密、電腦犯罪、
    毀損文書，以故意重大違背善良風俗、惡意侵害上訴人之身
    體健康、行動自由、隱私、通訊、及財產權、學術、表現等
    各種權益及基本人權；被上訴人張秋遠、喻肇基為負責全國
    公務員風紀、廉政之主管人員，違反法定作為義務，未阻止
    被上訴人賴俊佑犯罪，長年對於上訴人寄予政風司關於被上
    訴人賴俊佑、吳滄俯之刑事犯罪事證不予理會，涉及瀆職；
    被上訴人曾勇夫接任部長後，處理死囚、銷毀毒品等，上訴
    人為突破法務部可能有業務人員攔截壓案，欲使被上訴人曾
    勇夫知悉此案；被上訴人馬英九為國家元首，只要其本人或
    秘書人員能知悉此貪腐案並為處理，上訴人即撤回對於被上
    訴人馬英九之起訴。依民法第767 條第1 項中、後段等規定
    ，求為判決：(一)被上訴人賴俊佑、吳滄俯、喻肇基及張秋遠
    應除去上訴人私人電腦之全部網路無線、有線不法監看程式
    ，且不得再有任何以遠端無線或有線網路傳送惡意程式干擾
    、監看、攻擊、破壞上訴人所有電腦之行為；(二)被上訴人馬
    英九、曾勇夫則應制止被上訴人賴俊佑、吳滄俯、喻肇基及
    張秋遠前述行為。
三、原審為上訴人敗訴之判決，上訴人提起上訴，上訴聲明為：
    (一)原判決廢棄。(二)被上訴人賴俊佑、吳滄俯、喻肇基、張秋
    遠立即停止並不得續為任何對上訴人使用之電腦進行破壞元
    件、毀損等侵害財產權行為（以不明程式干擾、妨礙、不法
    剝奪上訴人自由使用電腦、網路權利與憲法保障人民通訊自
    由、隱私等基本人權）。(二)請總統馬英九、曾勇夫部長命被
    上訴人賴俊佑等4人立即停止前述公務員侵權、犯罪行為。
四、按所有人對於無權占有或侵奪其所有物者，得請求返還之。
    對於妨害其所有權者，得請求除去之。有妨害其所有權之虞
    者，得請求防止之，民法第767 條第1 項定有明文。所謂妨
    害者，係指以占有以外方法，客觀上不法侵害所有權或阻礙
    所有人之圓滿行使其所有權之行為或事實。
  (一)上訴人在第一審、第二審所訴事實略以：上訴人使用之電腦
    遭被上訴人賴俊佑違法通訊監察、刪除電腦檔案，於上訴人
    收聽廣播、觀看YOUTUBE 時毀壞電腦原件，被上訴人吳滄俯
    負責掌握並將被上訴人賴俊佑違法監看之績效陳報工作成果
    ，被上訴人張秋源、喻肇基對於上訴人寄予政風司關於被上
    訴人賴俊佑、吳滄俯之刑事犯罪具體事證不予理會等語。惟
    查，上訴人電腦若經電腦專技人員檢測，即可知是否有遭他
    人入侵或受電腦病毒攻擊。上訴人提出其自行製作之函文、
    拍攝電腦外觀及電腦畫面之照片，並主張其使用之電腦遭通
    訊監察及破壞係因被上訴人賴俊佑、吳滄俯所為，難認為真
    實。且查，被上訴人馬英九為現任中華民國總統，曾勇夫為
    現任法務部長，張秋遠為法務部政風司司長，喻肇基為法務
    部政風司副司長，其行使職務之行為，與上訴人所述被上訴
    人賴俊佑、吳滄俯之行為，並無無權占有或侵奪上訴人之所
    有物，或妨害上訴人行使其所有權之情形，
  (二)上訴人所訴事實及請求被上訴人馬英九、曾勇夫命被上訴人
    賴俊佑等4 人立即停止公務員侵權、犯罪行為，請求被上訴
    人張秋遠、喻肇基應停止對其財產權之破壞行為，請求被上
    訴人賴俊佑、吳滄俯除去妨害其所有權之行為，經核與上開
    法條不符。
  (三)上訴人之上訴為顯無理由，爰不經言詞辯論，駁回上訴人之
    上訴。
五、據上論結，本件上訴為顯無理由，依民事訴訟法第463 條、
    第249 條第2 項、第449 條第1 項、第78條，判決如主文。
中    華    民    國   100    年    6     月    23    日
                    民事第二庭
                        審判長法  官  吳謙仁
                              法  官  蘇瑞華
                              法  官  李瓊蔭
正本係照原本作成。
不得上訴。
中    華    民    國   100    年    6     月    24    日
                              書記官  王才生